【裁判字號】    88,自,125
【裁判日期】    890922
【裁判案由】    侵占
【裁判全文】
臺灣板橋地方法院刑事裁定                          八十八年度自字第一二五號
    自  訴  人  甲○○
    被      告  丙○○
                乙○○
右列被告因侵占案件，經自訴人提起自訴及台灣板橋地方法院檢察署檢察官移送併案
審理（八十八年度偵字第五二五四號），本院裁定如左：
    主  文
自訴駁回。
    理  由
一、按法院或受命法官於自訴案件第一次審判期日前訊問及調查結果，如認為案件有
    刑事訴訟法第二百五十二條至第二百五十四條之情形者，得以裁定駁回其自訴；
    又犯罪嫌疑不足者，應為不起訴之處分，刑事訴訟法第三百二十六條第三項、第
    二百五十二條第十款分別定有明文。
二、本件自訴意旨略以：被告乙○○、丙○○分別自民國（下同）八十六年六月、八
    十七年七月起擔任位於台北縣中和市○○路○段三九一號「中山經典社區」之財
    務委員及主任委員，於不詳時間、地點，侵占不詳數額之社區公共基金，因認被
    告二人涉犯刑法侵占罪嫌等語。
三、本件自八十八年五月二十七日、六月二十二日、七月八日、八月三日、十月五日
    、八十九年一月二十五日、二月二十二日、五月十八日、六月十三日、七月七日
    、八月四日、八月三十一日迄至九月十四日共十三次開庭訊問，自訴人甲○○均
    未能確切指明被告乙○○、丙○○二人究於何時、何地侵占多少金額之公共基金
    ，其指述略以：我發現八十七年五月至十一月之管理委員會公告帳目與總幹事保
    留之收據存根間金額有出入，當時是乙○○擔任財務委員，我告丙○○是因為他
    是主任委員，公告明細表上有他的章，因為被告不提出帳簿，提出自訴最主要目
    的是要查看帳目等語。訊據被告乙○○、丙○○均堅詞否認有何侵占犯行，被告
    乙○○辯稱：每戶管理費都由總幹事收，並由總幹事出具收支存根聯給住戶，總
    幹事將錢累積到一定程度，會匯到財務委員的帳戶，我擔任財務委員時，是依據
    實際匯入的金額作帳，我沒有去檢視存根聯，自訴人計算的金額與我公告金額不
    符，是因為她依據收支存根聯計算，我是以總幹事實際匯入銀行的存款計算，我
    沒有侵占公共基金等語（見本院八十九年六月十三日訊問筆錄）；被告丙○○辯
    稱：我沒有負責帳務，也沒有經手財務，明細表是財務委員作的，不需要主任委
    員審核，明細表上的印章是由總幹事蓋的，因為大家都是住戶，我相信財務委員
    等語（見本院八十八年十月五日訊問筆錄）。嗣於八十九年六月間，經兩造共同
    查核明細表、支出憑證及社區公共基金帳戶存摺資料等帳務資料後，自訴人亦自
    承，提出自訴之初，所能參閱之帳證不全，經詳細對帳後，發現因部分住戶遲繳
    管理費，及總幹事與被告乙○○間業務銜接疏失，造成公告款項與應收款項之差
    額，被告並無侵占犯行，是溝通不良所致等語，有自訴人提出之八十九年八月一
    日自訴意旨狀一份及兩造確認之對帳明細表、中山經典社區管委會公告與存款對
    照表、對帳明細表各一份在卷可稽，足認被告辯解並未侵占公共基金等語，應堪
    採信。本院復查無其他積極證據足資認定被告二人有何侵占犯行，依首揭說明，
    應認被告犯罪嫌疑尚有不足，本件自訴應予駁回。
四、因自訴人就同一事實於八十八年一月二十七日提出告訴，復於八十八年四月三日
    提起自訴，故公訴人停止偵查，將八十八年度偵字第五二五四號案件移送法院併
    予審究，附此敘明。
據上論斷，應依刑事訴訟法第三百二十六條第三項，裁定如主文。
中      華      民      國      八十九      年     九     月   二十二   日
                                      臺灣板橋地方法院刑事第三庭
                                          法  官  蕭  一  弘
右正本證明與原本無異
如不服本裁定應於送達後五日內向本院提出抗告狀
                                          書記官  王  苑  琦
中      華      民      國      八十九      年     九     月   二十九   日


司法院資訊處製作；財團法人民間司法改革基金會備份。
